臺灣花蓮地方法院刑事判決　　　　　　　 94年度訴字第316號
公　訴　人　臺灣花蓮地方法院檢察署檢察官
被　　　告　甲○○
上列被告因違反毒品危害防制條例案件，經檢察官提起公訴（
94年度毒偵字第793號），由本院合議庭裁定改依簡式審判程序
審理，並判決如下：
    主  文
甲○○連續施用第壹級毒品，處有期徒刑捌月。
    事  實
一、甲○○前於民國91年間因施用第1、2級毒品案件，經臺灣花
    蓮地方法院（以下稱本院）以91年度毒聲字第671號裁定送
    勒戒處所觀察勒戒後，認有繼續施用毒品之傾向，再由本院
    92 年毒聲字第94號裁定令入戒治處所施以強制戒治1年，於
    93 年2月26日強制戒治期滿，並由臺灣花蓮地方法院檢察署
    檢察官於93年9月8日以93年度戒毒偵字第12號為不起訴處分
    確定，詎其猶未戒除毒癮，竟基於施用第1級毒品海洛因及
    第2級毒品安非他命之概括犯意，自94年月底某日起至同年6
    月4日早上6、7時止之期間內，分別以捲入香煙內吸食之方
    式連續施用第1級毒品海洛因多次，及另以玻璃球燒烤之方
    式連續施用第2級毒品安非命多次，此間則亦曾將毒品海洛
    因及安非他命摻雜置於玻璃球上燒烤之方式，同時施用毒品
    海洛因及安非他命多次，嗣於94年6月5日上午10時16分許
   ，為警採集其尿液後送鑑定之結果，呈嗎啡、可待因及安非
    他命、甲基安非他命陽性反應，始查悉上情。
二、案經宜蘭縣警察局礁溪分局報告台灣宜蘭地方法院檢察署呈
    請台灣高等法院檢察署檢察長核轉臺灣花蓮地方法院檢察署
    檢察官偵查起訴。
    理  由
一、上開犯罪事實，業經被告甲○○於本院審理時自白不諱，並
    有列管毒品人口尿液檢體採集送驗紀錄表及慈濟大學濫用藥
    物檢驗中心檢驗總表各1份附卷可資佐證。按海洛因經注射
    或吸入人體後，約80%於24小時內自尿中排出，一般而言，
    尿液中能否驗出嗎啡陽性反應與其投與量、投與途徑、採尿
    時間、個人體質及檢測方法之靈敏度有關，國外曾有文獻報
    導注射6毫克之海洛因鹽酸鹽，其代謝物嗎啡之平均可檢出
    時限約為26小時；又甲基安非他命經口服投與後約70%於24
    小時內自尿中排出，約90%於96小時內自尿中排出，由於甲
    基安非他命成分之檢出與其投與方式、投與量、個人體質、
    採尿時間與檢測儀器之精密度等諸多因素有關，因此僅憑尿
    液中呈安非他命陽性反應，並無法確實推算吸食時間距採集
    時間之長短，惟依上述資料推斷，最長可能不會超過4日，
    均經行政院衛生署藥物食品檢驗局分別以81年9月8日（81）
    藥檢壹字第8114885號、81年2月8日（81）藥檢一字第00115
    6號函述綦詳，為本院職務上所已知。被告上開採尿送驗結
    果，既呈鴉片類及安非他命類藥物之陽性反應，足為擔保其
    自白確與事實相符。再被告有事實欄所示之施用毒品前科，
    亦有臺灣高等法院被告前案紀錄表1份及臺灣花蓮地方法院
    檢察署檢察官93年度戒毒偵字第12號不起訴處分書1份附卷
    可稽，是被告於強制戒治執行完畢後，5年內再犯本件施用
    第1級毒品及第2級毒品之罪，其事證明確，應依法論科。
二、按海洛因、安非他命分別係毒品危害防制條例第2條第2項第
    1款及第2款所稱之第1級毒品及第2級毒品。是核被告所為，
    係犯上開條例第10條第1項之施用第1級毒品罪及同條例第10
    條第2項之施用第2級毒品罪。被告所為前後多次施用第1級
    毒品海洛因及第2級毒品安非他命之犯行，時間緊接，方法
    相同，所犯係構成要件相同之罪，顯係基於概括犯意反覆為
    之，為連續犯，應依刑法第56條之規定論以一罪，並加重其
    刑。其前後多次施用毒品海洛因之時，其中有數次係與毒品
    安非他命同時摻雜施用，乃係以1行為同時觸犯施用第1級、
    第2級毒品之2罪名，為想像競合犯，應先依連續犯之規定，
    各論連續施用第1級毒品罪、連續施用第2級毒品罪，再依刑
    法第55條有關想像競合犯之規定，從一重以連續施用第1級
    毒品罪處斷（最高法院91年度台上字第3361號判決意旨參照
    ），公訴意旨認應分論併罰之，尚有未洽。另公訴意旨雖僅
    就被告於94年6月5日上午10時16分許為警採尿前3、4日內，
    在不詳處所施用毒品海洛因及安非他命之犯行提起公訴，然
    檢察官就犯罪事實之一部起訴者，其效力及於全部，本件被
    告所自承其餘連續多次施用毒品海洛因及安非他命之犯行，
    均與起訴書所載施用毒品海洛因及安非他命之犯行，具有連
    續犯及想像競合之關係，為起訴效力所及，本院自應就屬於
    裁判上一罪之該等之犯行一併加以審理判決。爰審酌被告前
    曾因施用毒品案件，業經先後送觀察、勒戒及強制戒治處分
    ，猶未能戒除毒品，一再沾染施用毒品之惡習戕害己身健康
    ，惟其犯後已坦承全部施用毒品之犯行，足認其尚有悔意，
    態度良好亦稱良好，同時衡諸其生活狀況、施用毒品之時間
    、次數、手段等一切情狀，量處如主文所示之刑。
三、末按「除被告所犯為死刑、無期徒刑、最輕本刑為3年以上
    有期徒刑之罪或高等法院管轄第一審案件者外，於前條第1
    項程序進行中，被告先就被訴事實為有罪之陳述時，審判長
    得告知被告簡式審判程序之旨，並聽取當事人、代理人、辯
    護人及輔佐人之意見後，裁定進行簡式審判程序。」刑事訴
    訟法第273條之1第1項定有明文。查本件被告所犯毒品危害
    防制條例第10條第1項之施用第1級毒品罪，及同條例第10條
    第2項之施用第2級毒品罪，其法定刑均非最輕本刑為3年以
    上有期徒刑之罪，且被告於本院94年9月26日準備程序進行
    中，復就被訴之事實為有罪之陳述，經告知被告簡式審判程
    序之旨，被告及公訴人對於本件改依簡式審判程序審理均表
    示同意，是本院即依前揭刑事訴訟法規定，裁定本件進行簡
    式審判程序，附此敘明。
據上論斷，應依刑事訴訟法第273條之1第1項、第299條第1項前
段，毒品危害防制條例第10條第1項、第10條第2項，刑法第11
條前段、第56條、第55條，判決如主文。
本案經檢察官張立中到庭執行職務
中　　華　　民　　國　　94　　年　　9 　　月　　30　　日
　　　　　　　　　臺灣花蓮地方法院刑事第三庭
                              法　官　楊仲農
上列正本證明與原本無異。
如對本判決不服，應於送達後10日內，向本院提出上訴狀。（應
抄附繕本）
                              書記官
中　　華　　民　　國　　94　　年　　9　　月　　30　　日
附錄本判決論罪之法律條文：
毒品危害防制條例第10條：
施用第一級毒品者，處六月以上五年以下有期徒刑。
施用第二級毒品者，處三年以下有期徒刑。
